【裁判字號】    92,附民,187
【裁判日期】    920522
【裁判案由】    竊盜等
【裁判全文】
臺灣板橋地方法院刑事附帶民事訴訟判決            九十二年度附民字第一八七號
    原      告  丙○○
                乙○○
    被      告  甲○○
右列被告因九十二年度易字第八九二號竊盜案件，經原告提起附帶民事訴訟，本院判
決如左：
    主  文
被告應給付原告丙○○新台幣伍拾玖萬零伍佰元及自民國九十二年四月二十九日起至
清償日止，按週年利率百分之五計算之利息。
被告應給付原告乙○○新台幣陸仟陸仟玖佰元及自民國九十二年四月二十九日起至清
償日止，按週年利率百分之五計算之利息。
本判決第一項於原告丙○○以新台幣壹拾玖萬陸仟元為被告供擔保後得假執行。
本判決第二項於原告乙○○以新台幣貳仟參佰元為被告供擔保後得假執行。
    事  實
甲、原告方面：
一、聲明：
（一）被告應給付原告丙○○新台幣（下同）五十九萬零五百元及自起訴狀繕本送達
      翌日起至清償日止，按週年利率百分之五計算之利息。
（二）被告應給付原告乙○○六千九百元及自起訴狀繕本送達翌日起至清償日止，按
      週年利率百分之五計算之利息。
（三）原告並願供擔保，請准宣告假執行。
二、陳述：
    被告於民國（下同）九十一年十二月三十日，侵入原告住處，竊取原告所有之信
    用卡等物品，並持以盜領原告丙○○帳戶內之現金，致始原告丙○○受有五十九
    萬零五百元之損害，原告乙○○受有六千九百元之損害。爰依侵權行為法律關係
    ，請求如訴之聲明。
三、證據：彰化商業銀行信用卡盜刷明細二件、華南商業銀行信用卡交易資料表一件
    、聯邦銀行帳戶查詢清單一件、郵局帳戶交易資料一件、萬泰商業銀行帳戶交易
    資料表一件、起訴書一件。
乙、被告方面：
一、聲明：駁回原告之訴。
二、陳述：被告確有竊取及盜領原告上開款項，希望能分期清償。
    理  由
一、原告主張被告被告於九十一年十二月三十日，侵入原告住處，竊取原告所有之信
    用卡等物品，並持以盜領原告丙○○帳戶內之現金，致始原告丙○○受有五十九
    萬零五百元之損害，原告乙○○受有六千九百元之損害之事實，業據提出三、證
    據：彰化商業銀行信用卡盜刷明細二件、華南商業銀行信用卡交易資料表一件、
    聯邦銀行帳戶查詢清單一件、郵局帳戶交易資料一件、萬泰商業銀行帳戶交易資
    料表一件及起訴書一件為證，且為被告所不爭執，自堪信為真實。
二、按因故意、過失不法侵害他人權利者，應負損害賠償之責，故意以背於善良風俗
    之方法，加損害於他人者亦同，民法第一百八十四條第一項定有明文。本件被告
    竊取原告信用卡並持以盜領上開款項，原告因而受有損害，已如前述，是被告之
    行為與原告之損害間顯有相當因果關係。從而，原告依據侵權行為法律關係，請
    求被告給付原告丙○○五十九萬零五百元、給付原告乙○○六千九百元，及均自
    起訴狀繕本送達翌日即九十二年四月二十九日起至清償日止，按週年利率百分之
    五計算之利息，於法有據，應予准許。
三、原告陳明願供擔保，聲請宣告假執行，經核與法並無不合，爰酌定相當擔保金額
    准許之。
結論：原告之訴為有理由，應依刑事訴訟法第五百零二條第二項、第四百九十一條第
十款，民事訴訟法第三百九十條第二項，判決如主文。
中      華      民      國    九十二    年      五      月    二十二    日
                                      臺灣板橋地方法院刑事第四庭
                                          法  官  白  光  華
右正本證明與原本無異。
如不服本判決，應於判決送達後十日內，向本院提出上訴狀。
                                          書記官  陳  靜  怡
中      華      民      國    九十二    年      五      月    二十二    日


司法院資訊處製作；財團法人民間司法改革基金會備份。
